# 母公司以子公司 A对引入小股东（原是 100% 控股子公司）子公司 B 同步投资账务处理

提问人：1248254367 时间：2022-07-06 10:37:41
请教陈版主，集团公司（账面对A长投 4 个亿）以评估价 10 亿，账面净资产 6 个亿的100%控股子公司A同步对引入小股东增资资的子公司B增资，其中占实收资本 1 个亿，这种情况下子公司是否还是视为同一控制下的企业合并进行账务处理：
借：长投-A公司 6 亿
贷：实收资本 1 亿
贷：资本公积-溢价 5 亿（子公司不确定是否应该是同控下合并，还是按照评估值 10 亿或者母公司的长投价值来入账）
母公司账务处理：
借：长投-B公司 4
贷：长投-A公司 4
麻烦陈版主了，比较疑惑

回答人：chenyiwei
子公司B取得A的股权按同一控制下合并处理（如果A构成“业务”）。主帖中理解的处理方法基本合理。